臺灣屏東地方法院刑事裁定
111年度聲字第972號
聲  請  人 
即  被  告  李旻樺



上列聲請人即被告因違反家庭暴力防治法案件（本院111年度易
字第619號即111年度簡字第1301號），不服本院受命法官於中華
民國111年9月1日所為之羈押處分，聲請撤銷原處分，本院裁定
如下：
    主  文
聲請駁回。
    理  由
一、聲請意旨略以：聲請人即被告李旻樺（下稱被告）從事發到
    現在每天都在反省，也有悔改，並無漠視國家公權力，當天
    因警察辦案過於激動，被告情緒控管不佳，被告願改善溝通
    方式，會以理性方式解決感情糾紛，女友張萍英有來接見被
    告，也有到地檢撤銷告訴，說明她已原諒被告，爰請求准予
    撤銷羈押讓被告交保等語。
二、按對於審判長、受命法官、受託法官或檢察官所為羈押之處
    分有不服者，受處分人得聲請其所屬法院撤銷或變更之。前
    開聲請期間為5日，自為處分之日起算，其為送達者，自送
    達後起算，刑事訴訟法第416條第1項第1款、第3項分別定有
    明文。查本案羈押處分係本院受理111年度易字第619號案件
    ，於檢察官起訴後，被告經移審本院時由該合議庭受命法官
    （下稱原受命法官）於民國111年9月1日訊問被告後所為，
    並於同日將押票送達予被告收執，業據本院核閱卷內111年9
    月1日訊問筆錄、押票及本院押票回證無訛，本件押票於111
    年9月1日送達後，被告於111年9月6日具狀提起本件準抗告
    ，有刑事聲請撤銷羈押狀上之本院收文戳章可憑，是本件聲
    請未逾法定期間，合先敘明。
三、次按被告經法官訊問後，認為犯違反保護令者、家庭成員間
    故意實施家庭暴力行為而成立之罪，其嫌疑重大，有事實足
    認為有反覆實行前開犯罪之虞，而有羈押之必要者，得羈押
    之，家庭暴力防治法第30條之1定有明文。所謂「有事實足
    認為有反覆實施之虞」，係指有事實足以推認被告有再實施
    同一犯罪之「可能性」而言，並非認定被告已有反覆實施同
    一犯罪之「事實」。易言之，只要有事證足以認為被告有反
    覆實施違反保護令者、家庭成員間故意實施家庭暴力行為而
    成立之罪之可能性，且有羈押必要，即得依該條規定予以羈
    押。法院羈押被告，本質上固是為使訴訟程序得以順利進行
    ，然「預防性羈押」更有防衛社會安全、保護被害人，以避
    免犯罪造成之損害擴大之目的，尤以家庭暴力相對人重複施
    暴之比率甚高，極易造成被害人人身安全之威脅，立法者乃
    將家庭暴力罪增列為預防性羈押之事由，以周延對家庭暴力
    被害人之保護。至於被告有無羈押之必要，法院自得按照訴
    訟進行程度，就具體個案情節予以斟酌決定，如就客觀情事
    觀察，法院羈押裁定之目的與手段間衡量，並無明顯違反比
    例原則情形，即無違法或不當可言（最高法院29年抗字第57
    號判例意旨、110年度台抗字第756號裁定意旨參照）。
四、經查：
　㈠被告因違反家庭暴力防治法案件，經檢察官提起公訴而繫屬
    於本院，嗣由承辦案件之受命法官訊問後，認被告涉犯家庭
    暴力防治法第61條第1款違反保護令罪嫌疑重大，且被告明
    知本院於111年1月底有核發通常保護令，仍於保護令有效期
    間內，數次違反保護令，足認其無視保護令之約束，漠視國
    家公權力之存在甚明，又依卷內事證可知，事發之初被告曾
    向警方揚言若交保出來、大家走著瞧，堪認被告迄今仍無記
    取教訓，有事實認有反覆實施同一犯罪之虞，並考量被告自
    承於警方逮捕前，有持水果刀並坐於陽台揚言自殺之情事，
    多次以激烈手段處理與告訴人之感情糾紛，顯示被告情緒反
    應過大，無法以理性方式解決紛爭，為確保被害人之人身安
    全，兼顧保護令保護被害人之意旨，有羈押之原因及必要，
    依家庭暴力防治法第30條之1規定，應予羈押，故受命法官
    爰處分被告應自111年9月1日起予以羈押等節，已據本院核
    閱卷宗確認無誤，是此部分之事實，先可認定。
　㈡被告雖執前詞認其已無再犯之虞云云。然被告於本案犯行前
    ，另於111年2月27日、111年3月29日多次違反保護令，分別
    經檢察官為緩起訴處分及聲請簡易判決處刑，復經本院以11
    1年度簡字第501號判處拘役30日等事實，有臺灣高等法院被
    告前案紀錄表、臺灣屏東地方檢察署檢察官緩起訴處分書及
    上開判決等件可資參照。核被告前開2案之犯行，其所違反
    之保護令與本案相同，被害人相同，其顯有無視前案相關偵
    審程序，繼而再犯本案犯行之情形，難認被告確實有深刻反
    省自身犯行，又被告長期對被害人為違反家庭暴力防治法之
    犯行，已造成被害人心裡莫大不安及壓力，自有事實足認被
    告有反覆實施上開犯罪之虞，再衡以被告屢次對被害人為家
    庭暴力行為，可見被告屬於高度家庭暴力危險群之可能性非
    低，且被告自陳與被害人同住（見本院111年度易字第619號
    第30頁），足使通常有理性之人相信被告若交保在外並返回
    住處，再為同種類犯罪之蓋然性甚高，經權衡被告所為對被
    害人之危害性、國家刑事司法權之有效行使、被告人身自由
    之私益及防禦權受限制之程度，認羈押乃是足以防衛被害人
    及社會安全所必要，尚不違比例原則與最後手段原則。是以
    ，受命法官依卷內客觀事證斟酌，認被告有家庭暴力防治法
    第30條之1之羈押原因，且有羈押必要，而裁定羈押，經核
    於目的與手段間之衡量，並無明顯違反比例原則情形，亦無
    違法或不當可言。被告執前詞主張原羈押處分不當，為無理
    由，應予駁回。
五、依刑事訴訟法第416條第4項、第412條，裁定如主文。
中　　華　　民　　國　　111 　年　　9 　　月　　14　　日
                  刑事第三庭  審判長法  官  莊鎮遠
                                    法  官  陳茂庭
                                    法  官  曾思薇
以上正本證明與原本無異。
不得抗告。
中　　華　　民　　國　　111 　年　　9 　　月　　15　　日
                                    書記官  盧建琳